臺灣高等法院刑事裁定
111年度聲字第4283號
聲  請  人  臺灣高等檢察署檢察官
受  刑  人  高志富



上列聲請人因受刑人數罪併罰有二裁判以上，聲請定其應執行之
刑（聲請案號：臺灣高等檢察署111年度執聲字第1958號），本
院裁定如下：
    主  文
甲○○犯如附表所示各罪所處之刑，應執行有期徒刑參年貳月。
    理  由
一、聲請意旨略以：上列受刑人甲○○因乘機猥褻等數罪，先後經
    判決確定如附表，應依刑法第53條、第51條第5款規定，定
    其應執行之刑，爰依刑事訴訟法第477條第1項聲請裁定等語
    。
二、按裁判確定前犯數罪，其中一罪在新法施行前者，亦應依刑
    法第2條第1項之規定，適用最有利於行為人之法律。查受刑
    人所犯如附表編號1、3至8所示之罪，係於民國102年1月25
    日前犯之，而刑法第50條業於102年1月23日修正公布，並自
    同年月25日起生效施行，修正前刑法第50條規定：「裁判確
    定前犯數罪者，併合處罰之」，修正後該條第1項、第2項則
    分別規定為：「裁判確定前犯數罪者，併合處罰之。但有下
    列情形之一者，不在此限：一、得易科罰金之罪與不得易科
    罰金之罪。二、得易科罰金之罪與不得易服社會勞動之罪。
    三、得易服社會勞動之罪與不得易科罰金之罪。四、得易服
    社會勞動之罪與不得易服社會勞動之罪」、「前項但書情形
    ，受刑人請求檢察官聲請定應執行刑者，依第51條規定定之
    」，該條雖增列併合定應執行刑之例外規定，惟本案並非該
    條新增但書之情形，自無新舊法比較之問題，應逕依一般法
    律適用原則適用裁判時法（即現行刑法第50條）。
三、按「數罪併罰，有二裁判以上者，依第51條之規定，定其應
    執行之刑」、「數罪併罰，分別宣告其罪之刑，依下列各款
    定其應執行者：……五、宣告多數有期徒刑者，於各刑中之最
    長期以上，各刑合併之刑期以下，定其刑期。但不得逾30年
    」，刑法第53條、第51條第5款分別定有明文。再者，法律
    上屬於自由裁量之事項，有其外部性界限及內部性界限，並
    非概無拘束。依據法律之具體規定，法院應在其範圍選擇為
    適當之裁判者，為外部性界限；而法院為裁判時，應考量法
    律之目的，及法律秩序之理念所在者，為內部性界限。法院
    為裁判時，二者均不得有所踰越。在數罪併罰，有二裁判以
    上，定其應執行之刑時，固屬於法院自由裁量之事項，然仍
    應受前揭外部性界限及內部性界限之拘束（最高法院94年度
    台非字第233號判決意旨參照）。又刑事訴訟法第370條第2
    項「前項所稱刑，指宣告刑及數罪併罰所定應執行之刑」、
    第3項「第1項規定，於第一審或第二審數罪併罰之判決，一
    部上訴經撤銷後，另以裁定定其應執行之刑時，準用之」之
    規定，已針對第二審上訴案件之定應執行之刑，明定有不利
    益變更禁止原則之適用；而分屬不同案件之數罪併罰有應更
    定執行刑之情形，倘一裁判宣告數罪之刑，曾經定其執行刑
    ，再與其他裁判宣告之刑定其執行刑時，在法理上亦應同受
    此原則之拘束，亦即，另定之執行刑，其裁量所定之刑期，
    不得較重於前定之執行刑加計後裁判宣告之刑之總和（最高
    法院103年度台抗字第707號、第674號裁定意旨參照）。
四、經查：受刑人因犯如附表所示之罪，經如附表所示法院各判
    處如附表所示之刑，均經分別確定在案，此有本院108年度
    侵上訴字第291號刑事判決、110年度侵上訴字第49號刑事判
    決、最高法院111年度台上字第3297號刑事判決及本院被告
    前案紀錄表等在卷可考。茲檢察官聲請犯罪事實最後判決之
    法院即本院就受刑人所犯如附表所示之罪定應執行之刑，本
    院審核後認檢察官之聲請於法並無不合，爰就受刑人所犯如
    附表所示之罪，依刑法第51條第5款限制加重原則規定之外
    部性界限（即以最長期宣告刑有期徒刑1年2月為下限，以宣
    告刑總和有期徒刑8年10月為上限），並參酌(1)如附表編號
    1至2所示之罪曾經本院以108年度侵上訴字第291號判決應執
    行有期徒刑1年8月確定；(2)如附表編號3至8所示之罪曾經
    本院以110年度侵上訴字第49號判決應執行有期徒刑2年2月
    ，嗣經最高法院以111年度台上字第3297號判決上訴駁回確
    定【是此時裁量所定刑期，不得較重於前定各執行刑（有期
    徒刑1年8月、2年2月）總和有期徒刑3年10月】，再考量受
    刑人之犯罪次數、情節及貫徹刑法量刑公平正義理念，並參
    酌受刑人所表示之書面意見（見本院查詢表）等情，定受刑
    人應執行之刑。
據上論斷，應依刑事訴訟法第477條第1項，刑法第53條、第51條
第5款，裁定如主文。
中　　華　　民　　國　　111 　年　　12　　月　　12　　日
                  刑事第十八庭  審判長法  官  何俏美
                                      法  官  葉乃瑋
                                      法  官  黃紹紘
以上正本證明與原本無異。
如不服本裁定，應於收受送達後5日內向本院提出抗告狀。
                                      書記官  顏淑華
中　　華　　民　　國　　111 　年　　12　　月　　14　　日

附表
編    號  1 2 3 罪    名  乘機猥褻 （成年人故意對兒童犯乘機猥褻罪） 乘機猥褻 （成年人故意對兒童犯乘機猥褻罪） 乘機猥褻 （成年人故意對兒童犯乘機猥褻罪） 宣 告 刑  有期徒刑1年 有期徒刑1年 有期徒刑1年1月 犯罪日期  民國101年8月某 日晚間某時 101年8月起至103年9月前之某日晚間某時 101年8月某日夜間某時 偵查機關年度案號  臺灣新北地方檢察署107年度偵字第25697號 臺灣新北地方檢察署107年度偵字第25697號 臺灣新北地方檢察署108年度偵續字第150號 最後事實審 法院 臺灣高等法院 臺灣高等法院 臺灣高等法院  案號 108年度侵上訴字第291號 108年度侵上訴字第291號 110年度侵上訴字第49號  判決日期 108年12月31日 108年12月31日 111年3月23日 確定判決 法院 臺灣高等法院 臺灣高等法院 最高法院  案號 108年度侵上訴字第291號 108年度侵上訴字第291號 111年度台上字第3297號  確定日期 109年2月5日 109年2月5日 111年7月7日 是否為得易科罰金之案件  否 否 否 是否為得易服社會勞動之案件  否 否 否 備    註  臺灣新北地方檢察署111年度執撤緩字第138號 臺灣新北地方檢察署111年度執撤緩字第138號 臺灣新北地方檢察署111年度執字第6557號   編號1至2業經臺灣高等法院以108年度侵上訴字第291號判決應執行有期徒刑1年8月確定（前開判決本諭知緩刑5年，嗣經臺灣新北地方法院以111年度撤緩字第256號裁定撤銷緩刑宣告確定）  編號3至8業經臺灣高等法院以110年度侵上訴字第49號判決應執行有期徒刑2年2月，嗣經最高法院以111年度台上字第3297號判決上訴駁回確定 

編    號  4 5 6 罪    名  乘機猥褻 （成年人故意對兒童犯乘機猥褻罪） 乘機猥褻 （成年人故意對兒童犯乘機猥褻罪） 乘機猥褻 （成年人故意對兒童犯乘機猥褻罪） 宣 告 刑  有期徒刑1年1月 有期徒刑1年2月 有期徒刑1年2月 犯罪日期  101年8月某日夜間某時 101年8月某日夜間某時 101年9月某日夜間某時 偵查機關年度案號  臺灣新北地方檢察署108年度偵續字第150號 臺灣新北地方檢察署108年度偵續字第150號 臺灣新北地方檢察署108年度偵續字第150號 最後事實審 法院 臺灣高等法院 臺灣高等法院 臺灣高等法院  案號 110年度侵上訴字第49號 110年度侵上訴字第49號 110年度侵上訴字第49號  判決日期 111年3月23日 111年3月23日 111年3月23日 確定判決 法院 最高法院 最高法院 最高法院  案號 111年度台上字第3297號 111年度台上字第3297號 111年度台上字第3297號  確定日期 111年7月7日 111年7月7日 111年7月7日 是否為得易科罰金之案件  否 否 否 是否為得易服社會勞動之案件  否 否 否 備    註  臺灣新北地方檢察署111年度執字第6557號 臺灣新北地方檢察署111年度執字第6557號 臺灣新北地方檢察署111年度執字第6557號   編號3至8業經臺灣高等法院以110年度侵上訴字第49號判決應執行有期徒刑2年2月，嗣經最高法院以111年度台上字第3297號判決上訴駁回確定   

編    號  7 8 罪    名  乘機猥褻 （成年人故意對兒童犯乘機猥褻罪） 乘機猥褻 （成年人故意對兒童犯乘機猥褻罪） 宣 告 刑  有期徒刑1年2月 有期徒刑1年2月 犯罪日期  101年10月某日 夜間某時 101年11月某日夜間某時 偵查機關年度案號  臺灣新北地方檢察署108年度偵續字第150號 臺灣新北地方檢察署108年度偵續字第150號 最後事實審 法院 臺灣高等法院 臺灣高等法院  案號 110年度侵上訴字第49號 110年度侵上訴字第49號  判決日期 111年3月23日 111年3月23日 確定判決 法院 最高法院 最高法院  案號 111年度台上字第3297號 111年度台上字第3297號  確定日期 111年7月7日 111年7月7日 是否為得易科罰金之案件  否 否 是否為得易服社會勞動之案件  否 否 備    註  臺灣新北地方檢察署111年度執字第6557號 臺灣新北地方檢察署111年度執字第6557號   編號3至8業經臺灣高等法院以110年度侵上訴字第49號判決應執行有期徒刑2年2月，嗣經最高法院以111年度台上字第3297號判決上訴駁回確定